臺灣臺北地方法院民事裁定  
107年度事聲字第228號
聲  請  人
即異 議 人  吳思璇  
相  對  人  徐仁鐘  
            賴澄惠  
上列當事人間聲請確定訴訟費用額事件，異議人對本院於民國10
7 年12月17日所為裁定聲請更正錯誤，本院裁定如下：
    主  文
聲請駁回。
    理  由
一、按判決有誤寫、誤算或其他類此之顯然錯誤者，法院始得以
    裁定更正之，民事訴訟法第232條第1項規定甚明。此於非訟
    事件之裁定亦準用之，非訟事件法第36條第3項亦有明文。
    又按判決書如有誤寫、誤算及其他顯然錯誤者，法院固得隨
    時更正之，惟其所謂顯然錯誤者，乃指判決中所表示者與法
    院本來之意思顯然不符者而言。次按更正裁定，並非法院就
    事件之爭執重新為裁判，不過將裁判中誤寫、誤算或其他類
    此之顯然錯誤，加以更正，使裁判中所表示者，與法院本來
    之意思相符，原裁判之意旨並未因而變更（最高法院79年台
    聲字第349號判決意旨參照）。準此，倘聲請人聲請裁定更
    正之結果，將變更法院於原裁判之意旨，即非法之所許。
二、聲請意旨略以：其與相對人因損害賠償事件涉訟（下稱系爭
    民事案件），嗣該案確定後，相對人向法院聲請確定訴訟費
    用額，經法院裁定命聲請人給付相對人新臺幣（下同）48,3
    75元，惟系爭民事案件第一審中相對人因鑑定所支出之18,3
    75元非訴訟費用之範疇，且相對人於該案件上訴至第三審時
    並未委任律師，自無負擔3萬元律師酬金之理，是本件裁定
    顯有錯誤，爰依法聲請更正，並請求退還其因此提出抗告而
    繳納之1,000元裁判費等語。
三、經查，相對人於系爭民事案件確定後，向本院聲請確定訴訟
    費用額，經本院於民國107年8月30日以107年度司聲字第103
    0號裁定聲請人應給付相對人之訴訟費用額確定為48,375元
    （即18,375元＋30,000元＝48,375元），聲請人聲明異議，經
    本院於107年12月17日以107年度事聲字第228號裁定（下稱
    原裁定）駁回異議，聲請人不服，提起抗告，經臺灣高等法
    院於108年1月31日駁回抗告，聲請人仍不服，提起再抗告，
    然未依規定提出委任律師或具律師資格之關係人為代理人之
    委任書及補繳費用，經臺灣高等法院於108年4月11日駁回再
    抗告而告確定，此經本院查閱歷審全案卷宗確認屬實。是系
    爭民事案件訴訟費用額確定為48,375元，本院107年12月17
    日所作成之原裁定與本院本來意思相符，核無民事訴訟法第
    232條第1項所指誤寫、誤算或其他類此之顯然錯誤。從而，
    聲請人聲請更正裁定，將變更本院原裁定之意旨，參諸首揭
    規定及說明，不應准許。又聲請人另稱因本院裁定有誤，其
    得一併請求退還因抗告費1,000元云云，亦屬無據，無從准
    許，併此指明。
四、爰裁定如主文。
中　　華　　民　　國　　110 　年　　9 　　月　　24　　日
                  民事第五庭    法　官　 劉娟呈
以上正本係照原本作成。　　　　　　　　
如對本裁定抗告，須於裁定送達後10日內向本院提出抗告狀，並
繳納抗告費新臺幣1,000元。 
中　　華　　民　　國　　110 　年　　9 　　月　　24　　日
                                書記官   廖健宏